臺灣高雄地方法院民事裁定　　　　　　　　　　　　　九十三年訴字第一七一四號
　　原　　　告　乙○○
　　訴訟代理人　溫三郎　　　律師
　　被　　　告　丙○○
　　　　　　　　甲○○
右當事人間請求損害賠償事件，原告提起刑事附帶民事訴訟（民國九十三年度附民字
第二四號），經本院刑事庭移送民事庭審理，本院裁定如下：
    主      文
原告之訴及假執行之聲請均駁回。
訴訟費用由原告負擔。
    理      由
一、按和解成立者，與確定判決有同一之效力。民事訴訟法第三八十條第一項著有明
    文；又按除別有規定外，確定之終局判決就經裁判之訴訟標的，有既判力；原告
    之訴，其訴訟標的為確定判決之效力所及者。法院應以裁定駁回之。但其情形可
    以補正者，審判長應定期間先命補正。同法第四百條第一項及第二百四十九條第
    一項第七款分別著有明文。
二、原告主張：伊為紅葳美容美體護膚中心（下稱紅葳美容中心）店長，被告丙○○
    係該中心理容師，被告甲○○與丙○○則為配偶關係。原告於民國九十二年九月
    二十二日晚間七時八分許，因見丙○○遲到八分鐘，乃要求丙○○應準時上班，
    惟引起丙○○不滿。竟於同日晚間電邀甲○○及訴外人「阿林仔」共同毆打原告
    ，致原告受有鼻樑淺裂、右肩瘀傷、左下眼臉瘀傷、併淺裂傷、左前臂、左手、
    左大腿及左膝等瘀傷，分別支出醫療費用新台幣（下同）一萬五百四十三元；減
    少薪資所得每用五萬元，合計一年六十萬元；非財產上損害二百萬元等情。爰本
    於民法第一百八十四條第一項、第一百八十五條、第一百九十三條第一項及第一
    百九十五條第一項侵權行為損害賠償請求權，聲明：被告應連帶給付原告二百六
    十一萬零五百四十三元，及自附民起訴狀繕本送達被告翌日起至清償日止，按年
    息百分之五計算之利息。願供擔保請准宣告假執行。
三、被告則以：本件原告不服鈞院九十二年度自字第三四四號刑事傷害自訴案件（下
    稱系爭刑事案件）判決，遂向台灣高等法院高雄分院（下稱高雄高分院）提起刑
    事上訴，經高雄高分院以九十三年度上易字第二七二號（下稱系爭刑事上訴案件
    ）受理在案。嗣原告於系爭刑事上訴案件審理中，就系爭刑事案件及系爭刑事上
    訴案件審理之傷害事實，當庭以言詞本於侵權行為法律關係提起附帶民事訴訟，
    請求被告連帶賠償其損害。旋高雄高分院以九十三年度附民字第三四號（下稱上
    訴審附民事件）受理在案後，兩造並就上訴審附民事件於該院達成和解，和解內
    容為：被告願連帶給付原告五十萬元，被告並當庭給付三十萬元，餘款則應於九
    十三年八月十日及九月十日各給付十萬元，原告其餘請求拋棄。是本件原告之訴
    業經和解成立，原告不得就已有既判力之同一事件重行起訴等語置辯。
四、經查，被告抗辯：原告於系爭刑事上訴案件審理中，就系爭刑事案件及系爭刑事
    上訴案件審理之傷害事實，當庭以言詞本於侵權行為法律關係提起附帶民事訴訟
    ，請求被告連帶賠償損害，旋高雄高分院以上訴審附民事件受理在案後，兩造並
    就上訴審附民事件於該院達成和解，和解內容為：被告願連帶給付原告五十萬元
    ，被告並當庭給付三十萬元，餘款則應於九十三年八月十日及九月十日各給付十
    萬元，原告其餘請求拋棄等情，為原告所不爭執，並據本院依職權向高雄高分院
    調閱上訴審附民事件審核無誤，堪予認定。顯見兩造間就系爭刑事案件及系爭刑
    事上訴案件所審理之傷害侵權行為事實，業於上訴審附民事件中達成和解。揆諸
    前揭說明，原告就同事件復提起本件之訴，顯違背民事訴訟法第二百四十九條第
    一項第七款後段規定，應予駁回。又原告之訴既經駁回，其假執行之聲請亦失依
    據，應併予駁回。
五、依民事訴訟法第二百四十九條第一項第七款、第九十五條、第七十八條，裁定如
    主文。
中　　　華　　　民　　　國　　九十三　　年　　　九　　　月　　二十九　　日
                              臺灣高雄地方法院民事第二庭
~B法　　　官　李昭彥
正本係照原本作成。
如對本裁定抗告須於裁定送達後十日內向本院提出抗告狀，並繳納裁判費新台幣一千
元。
中　　　華　　　民　　　國　　九十三　　年　　　九　　　月　　二十九　　日
~B法院書記官　鄭翠蘭
